臺灣士林地方法院民事裁定
110年度司繼字第2088號
聲  請  人  許寰宇  

上列聲請人聲請選任被繼承人許火旺之遺產管理人事件，本院裁
定如下：
    主  文
選任許珮玟（女、民國00年0月0日生、身分證統一編號：Z00000
0000號）為被繼承人許火旺（男、民國00年0月00日生、身分證
統一編號：Z000000000號，生前籍設臺北市○○區○○街000號14樓
）之遺產管理人。
准對被繼承人許火旺之大陸地區以外繼承人為承認繼承之公示催
告。
被繼承人許火旺之大陸地區以外繼承人，應自前項公示催告最後
揭示法院公告處、資訊網路及其他適當處所之日起，壹年貳月內
承認繼承，上述期限屆滿，無繼承人承認繼承時，被繼承人許火
旺之遺產，於清償債權並交付遺贈物後，如有賸餘即歸屬國庫。
聲請程序費用由被繼承人許火旺之遺產負擔。
    理  由
一、按繼承開始時，繼承人之有無不明，而無親屬會議或親屬會
    議未於一個月內選定遺產管理人者，利害關係人得聲請法院
    選任遺產管理人，並由法院依公示催告程序，定六個月以上
    之期限，公告繼承人，命其於期限內承認繼承。民法第1177
    條、第1178條第1 項、第2 項定有明文。
二、聲請意旨略以：聲請人為被繼承人許火旺之子，聲請人與被
    繼承人間有返還房屋等事件，由臺灣高等法院110年度重上
    字第230號受理在案，惟被繼承人於110年5月3日死亡，因血
    親人數不足無法召開親屬會議，為免訴訟遲遲無法結案，為
    此以利害關係人身分，聲請本院選任被繼承人之遺產管理人
    等語。
三、經查：
    ㈠聲請人主張上情，業據提出繼承系統表、戶籍謄本、臺灣
      高等法院110年11月15日院彥民千110重上230字第1100018
      964號函為證，復經本院依職權查詢本院109年度重訴字第
      460號民事判決、臺灣高等法院110年度重上訴字第230號
      民事裁定，自堪信為真。聲請人與被繼承人間有訴訟由臺
      灣高等法院受理在案，自屬法律上之利害關係人，其聲請
      選任被繼承人之遺產管理人，自屬有據。
    ㈡被繼承人已於110年5月3日死亡，其法定繼承人均已拋棄繼
      承，繼承人有無不明，業據本院依職權調閱本院110 年度
      司繼字第970號卷核對無訛。被繼承人之法定繼承人雖均
      已拋棄繼承，惟其中被繼承人之子女許珮玟具狀表示願意
      擔任本件被繼承人之遺產管理人，有其出具之民事聲請選
      任遺產管理人狀（見本院卷第43至45頁）在卷可憑。本院
      審酌許珮玟為被繼承人之子女，彼此具有一定身分上親密
      關係，且其於聲請人與被繼承人間返還房屋訴訟，並非原
      告或被告或具有其他利害關係，應能勝任並公正執行遺產
      管理人之職務，故認選任許珮玟為被繼承人之遺產管理人
      為適當，並依法為承認繼承之公示催告。
四、依家事事件法第127 條，裁定如主文。
五、如不服本裁定，應於裁定送達後10日內，以書狀向本院提出
    抗告狀，並繳納抗告費新臺幣1,000 元。
　　
中　　華　　民　　國　　111 　年　　1 　　月　　25　　日
                  家事庭司法事務官